Inventaris van het archief van het Interprovinciaal Overleg en haar rechtsvoorgangers, (1946) 1947-2003
Nationaal Archief, Den Haag
- Gemeenschappelijke regeling IPO 1987-2003, 1.
  - Stukken naar inhoud beschreven, B
    - Taken, B.2.
      - Advisering inzake de verbetering kwaliteit openbaar bestuur, B.2.01.
        - Advisering inzake decentralisatie, B.2.01.6.
          - Deelname aan het 'D-project' inzake deregulering en decentralisatie van overheidstaken. Aanleiding en besluit tot deelname aan het project Begroting voor Binnenlandse Zaken voor 1988 voor wat betreft het decentralisatie-overzicht 1987, 1987-1989; 100-105; 6 omslagen
            - Informatieverstrekking aan de provincies over de voortgang van het project 1988, 102
            - Keuze van D-provincies waarin experimenten plaatsvinden met deregulering en decentralisatie 1988, 103
            - Standpuntbepaling inzake de wet en de AMvB met betrekking tot de D-gemeenten en D-provincies 1988 - 1989, 104
            - Begeleiding van de experimenten in de D-provincies 1989 - 1990, 105
          - Standpuntbepaling inzake het regeringsstandpunt 'Functioneel bestuur waarom en hoe?' over het advies van de Raad voor het Binnenlands Bestuur met betrekking tot functionele decentralisatie, 1990; 106; 1 omslag
          - Advisering inzake decentralisatie van gedeconcentreerde rijksdiensten, 1990 - 1991; 527; 1 omslag
          - Advisering inzake bezuinigingen / decentralisatie naar aanleiding van de Tussenbalans; IPO III-onderwerpen, 1991; 525-534; 8 omslagen
            Nota bene: IPO I
            - algemeen bestuurlijke zaken
            - bestuurlijke organisatie
            - financiën en personeel, beleidsanalyse, informatie en automatisering
            - economie en energie
            IPO II
            - milieubeheer
            - waterhuishouding
            - verkeer en vervoer
            IPO III
            - ruimtelijke ordening in ruime zin, waaronder volkshuisvesting
            - recreatie en natuurbescherming
            - agrarische zaken
            IPO IV
            - welzijn
            - IPO III-onderwerpen 1991, 529
            - IPO I-onderwerpen 1991, 526
            - IPO II-onderwerpen 1991 - 1992, 525
            - IPO IV-onderwerpen 1991 - 1992, 533
            - IPO III-onderwerpen 1992, januari - juni, 531
            - IPO III-onderwerpen 1992, juli - augustus, 532
            - IPO II-onderwerpen 1992 - 1993, 530
            - IPO IV-onderwerpen 1992 - 1993, 534
          - Stukken betreffende bezuinigingen / decentralisatie naar aanleiding van de Tussenbalans, 1991, feb- mei; 540; 1 omslag
          - Advisering inzake decentralisatie, D'-provincies en -gemeenten, 1991 - 1993; 535; 1 omslag
            Nota bene: De D staat voor decentralisatie en deregulering
          - Vergaderstukken van de werkgroep A414 decentralisatie impuls, 1991 - 1993; 1077; 1 omslag
          - Advisering inzake overname van personeel van het Rijk naar de provincies naar aanleiding van de Decentralisatie Impuls (DI)-akkoord, 1992 - 1993; 528; 1 omslag
          - Standpuntbepaling inzake Decentralisatie Impuls DI-akkoord, 1993 - 1995; 1320; 1 omslag
          - Advisering inzake Integratie van de Decentralisatie Impuls uitkeringen, 1994; 856; 1 omslag
          - Bezuiniging / decentralisatie Tussenbalans; IPO III-onderwerpen, 1994; 825; 1 omslag
          - Voorstellen project vervolg decentralisatie-impuls, 1994-1995; 823; 1 omslag
          - Notitie inzake personeelsaspecten van decentralisatie, 1995; 777; 1 omslag
          - Standpuntbepaling inzake overzicht van decentralisatie voornemens van het kabinet, 1995; 779; 1 omslag
          - Standpuntbepaling inzake decentralisatie van artikel 12 steun naar provincies, 1995 - 1996; 689; 1 omslag
          - Standpuntbepaling inzake decentralisatie van inspecties van het minister van Volkshuisvesting, Ruimtelijke Ordening en Milieubeheer naar provincies, 1995 - 1996; 778; 1 omslag
          - Verslagen werkgroep vervolg decentralisatie-impuls / algemene takendiscussie (IPO-commissie Vonhoff); vergaderingen, 1996; 822; 1 omslag
          - Vernieuwing van de financiële organisatie bij decentralisatie, 1997; 1070; 1 omslag
          - Advisering inzake bezuiniging en decentralisatie naar aanleiding van de Tussenbalans, 1991-1993; 520-524
            - 1991, oktober - december, 520
            - 1992, januari - april, 521
            - 1992, april-september, 523
            - 1992 september - 1993 april, 522
            - 1993, juni - oktober, 524
      - Advisering inzake de rechtspositie van (provinciale) ambtenaren, B.2.02.
        - Vergaderstukken betreffende de regeling WWV-vervangende uitkering van overheidspersoneel, 1986 - 1988; 1564; 1 omslag
          Nota bene: Het betreft een regeling voor vergoedingen aan de lagere overheden die uitkeringen hebben gedaan aan gewezen personeel op grond van een verordening die de per 1 januari 1987 vervallen aanspraken op een uitkering in de zin van de Wet werkloosheidsvoorziening vervangt.
        - Vergaderstukken betreffende het ambtelijk beraad, 1986 - 1988; 1557; 1 omslag
        - Vergaderstukken betreffende het bestuurlijk beraad, 1986 - 1988; 1558; 1 omslag
        - Medewerking aan een onderzoek naar de bezoldigingsverhoudingen tussen het rijk en de provincies, 1986-1990; 137; 1 omslag
        - Advisering inzake de bezoldiging van de hoofden van de dienst waterschappen, 1987; 1566; 1 omslag
        - Informatieverstrekking aan de Centrale Commissie der Interprovinciale Ziektekosten Regeling (IZR). over de WWV-vervangende uitkering 1987, 140; 2 stukken
        - Opstelling van het rapport werkgroepbestuursstructuur Centraal Instituut Vorming en Opleiding Bestuursdienst (CIVOB), 1987; 1553; 1 omslag
        - Standpuntbepaling inzake het ontwerp voor een regeling voor de zogenoemde WWV-vervangende uitkering, 1987; 139; 1 omslag
        - Standpuntbepaling inzake het toezicht op rechtspositieregelingen van gemeenten en waterschappen door de provincies en op rechtspositieregelingen van provincies door de minister van Binnenlandse Zaken 1987, 138; 1 omslag
        - Toetreding van het personeel tot de Interprovinciale Ziektekosten Regeling (IZR), 1987; 51; 1 omslag
        - Toezicht op de arbeidsvoorwaarden van de gemeenten, 1987; 1572; 1 omslag
        - Vergaderstukken van het ambtelijk overleg met Volkshuisvesting, Ruimtelijke Ordening en Milieubeheer inzake het voorlopig departementaal standpunt over het rapport 'Bestemmen met beleid' van de Raad van Advies voor de Ruimtelijke Ordening, 1987; 164; 1 omslag
        - Advisering inzake bezoldigingsverhoudingen tussen het rijk en de provincies, 1987 - 1988; 1565; 1 omslag
        - Herziening van het overlegstelsel inzake de arbeidsvoorwaarden, 1987 - 1988; 1567; 1 omslag
        - Standpuntbepaling inzake de beloningsdifferentiatie, 1987 - 1988; 1560; 1 omslag
        - Standpuntbepaling inzake de emolumentenregeling dan wel de declaratiehandleiding voor de commissarissen der Koningin in de provincies, 1987 - 1988; 155; 1 omslag
        - Standpuntbepaling inzake de verdeling over de provincies van extra gelden voor bijzondere beloningsinstrumenten in verband met knelpunten op de arbeidsmarkt, 1987 - 1988; 141; 1 omslag
        - Standpuntbepaling inzake het toekennen van een inkomenstoelage aan fractievoorzitters binnen provinciale staten, 1987 - 1988; 154; 1 omslag
        - Toelageregelingen inzake onregelmatige dienst, 1987 - 1988; 1561; 1 omslag
        - Vaststelling besteding arbeidsmarkt- en opleidingsfonds, 1987 - 1988; 1555; 1 omslag
        - Vergaderstukken betreffende het georganiseerd overleg, 1987 - 1988; 1574; 1 omslag
        - Beleidsbepaling inzake arbeidsvoorwaarden overheidspersoneel voor 1987 - 1989, 144; 1 omslag
        - Standpuntbepaling inzake de aanpassing van de bestuursstructuur van het Centraal Instituut Vorming en Opleiding Bestuursdienst, 1987 - 1989; 143; 1 omslag
        - Standpuntbepaling inzake differentiatie in beloning op grond van individuele verschillen in functioneren, 1987 - 1989; 142; 1 omslag
        - Medewerking aan de totstandkoming van een nieuw overlegstelsel voor de arbeidsvoorwaarden, 1987 - 1990; 148-149; 2 omslagen
          - 1987 - 1988, 148
          - 1989 - 1990, 149
        - Standpuntbepaling inzake de gevolgen van de stelselwijziging ziektekostenverzekeringen voor de IZR, 1987 - 1990; 146; 1 omslag
        - Toekenning aan IZR-deelnemers, interprovinciale ziektekostenregeling, van een compensatie voor de verschuldigde AOW/AWW-premie over het werkgeversaandeel in de IZR-bijdrage, 1987 - 1990; 147; 1 omslag
        - Vergaderstukken voor het overleg met de bewindslieden van Binnenlandse Zaken over algemeen bestuurlijke zaken, 1987-1990; 59-61; 3 omslagen
          - 1987 - 1988 juni 16, 59
          - 1988 juni 16 - november, 60
          - 1989 - 1990, 61
        - Vergaderstukken Interprovinciale Contactgroep Personeelsbeleid, 1987 - 1999; 937-2527; 10 omslagen
          - 1987, 2527
          - 1987 - 1988, 1576
          - 1989, 1556
          - 1990, 1606
          - 1991 - 1992, 1577
          - 1993, 1578
          - 1994, 1575
          - 1996, 1038
          - januari - juni 1997, 992
          - september - december 1997, 993
          - 1999, 937
        - Advisering aan het Centraal Instituut Vorming en Opleiding Bestuursdienst inzake de ontwikkeling van een opleiding ambtenarenrecht 1988, 150; 1 omslag
        - Bepleiten bij de beheerders van het Provinciefonds van een pensioenvoorziening voor weduwnaars van overleden vrouwelijke politieke ambtsdragers en werknemers, 1988; 158; 1 omslag
        - Vaststelling van arbeidsvoorwaarden en werkgelegenheid, 1988; 1562; 1 omslag
        - Standpuntbepaling inzake de afslanking van de rijksoverheid, 1988 - 1990; 1554; 1 omslag
        - Beantwoording van de vraag van de Centrale Raad van Beroep welk provinciaal orgaan bevoegd is te beslissen over de toekenning van schadevergoedingen aan personeel, 1989; 153; 1 omslag
        - Regeling inzake de bedrijfsgezondheidszorg, 1989; 53; 2 stukken
        - Standpuntbepaling inzake de methodiek voor compensaties van het Provinciefonds in verband met wijzigingen in de loonontwikkeling, 1989; 151; 1 omslag
        - Standpuntbepaling inzake de wijziging van het "Bezoldigingsbesluit burgemeesters", 1989; 160-161; 2 omslagen
          - 1989, 160
          - 1990, 161
        - Standpuntbepaling inzake het treffen van een complementaire schalenmaatregel in verband met de bezoldiging van wethouders en gedeputeerden, 1989; 159; 1 omslag
        - Beleidsbepaling inzake arbeidsvoorwaarden overheidspersoneel voor 1990, 1989 - 1990; 145; 1 omslag
        - Standpuntbepaling inzake de notitie "Materiële rechtspositie staten- en raadsleden, gedeputeerden en wethouders" van de minister van Binnenlandse Zaken, 1990; 156-157; 2 omslagen
          - 1987 - 1989, 156
          - 1990, 157
        - Standpuntbepaling inzake de rol van de Interprovinciale Adviescommissie inzake Bezoldiging c.a. van Wethouders, Gemeentesecretarissen en Gemeenteontvangers bij het beleid inzake de op classificatie van gemeenten en verhoging van de tijdbestedingsnorm voor wethouders, 1990; 162; 1 omslag
        - Correspondentie inzake arbeidsvoorwaarden overheidspersoneel, 1991; 1212; 1 omslag
        - Functiewaarderingsonderzoek gedeputeerden, 1991 - 1992; 1333; 1 omslag
        - Standpuntbepaling inzake het overlegstelsel arbeidsvoorwaarden overheidspersoneel, 1991 - 1993; 1151; 1 omslag
        - Samenstelling van de medezeggenschapscommissie IPO, 1991 - 1994; 616; 1 omslag
        - Delegatie van bevoegdheid tot benoeming van personeel IPO, 1992; 586; 1 omslag
        - Standpuntbepaling inzake rapporten ABP-complex, werknemersverzekeringen en Berenschot, 1992; 587; 1 omslag
        - Standpuntbepaling inzake rijksbijdragen publiekrechtelijke ziektekostenregelingen, 1992; 1114; 1 omslag
        - Standpuntbepaling inzake salarisstructuur van ambtelijke, politieke en semi- politieke top in sectorenmodel, 1992; 1153; 1 omslag
        - Vaststelling werkwijze van het Interprovinciaal Werkgeversverband (IWV), 1992; 809; 1 omslag
        - Vergaderstukken van het ambtelijk werkgeversoverleg, 1992; 1033; 1 omslag
        - Verslagen van de vergaderingen van de bestuurscommissie en de ambtelijke en bestuurlijke onderhandelingsdelegatie van het interprovinciaal werkgeversverband, 1992; 1654; 1 omslag
        - Standpuntbepaling inzake provinciale arbeidsvoorwaarden 1993, 1992 - 1994; 617-618; 2 omslagen
          - 1992 - 1993, 617
          - 1993 - 1994, 618
        - Vaststellen protocol decentralisatie arbeidsvoorwaardenoverleg 1993, 1994 en 1995, 1992 - 1994; 724; 1 omslag
        - Vaststelling van decentralisatie Arbeidsvoorwaardenoverleg en vorming van het Verbond Sectorwerkgevers Overheid, 1992 - 1994; 620; 1 omslag
        - Sectoroverleg provinciale arbeidsvoorwaarden (SPA ), 1992 - 1995; 1803-1804; 2 omslagen
          - 1992 - 1994, 1804
          - 1994 - 1995, 1803
        - Standpunten inzake de Interprovinciale Ziektekostenregeling (IZR), 1992 - 1999; 1773; 1 omslag
        - Standpuntbepaling inzake overeenstemmingsvereiste voor lokaal overleg over arbeidvoorwaarden, 1993; 1152; 1 omslag
        - Vaststelling van de bevoegdheid aan het dagelijks bestuur tot aanvullen/ wijzigen van rechtspositieregelingen van de provincie Zuid-Holland ivm toepassing op het IPO, 1993; 619; 1 omslag
        - Advisering inzake het Project Arbeidsvoorwaardenvorming sector Provincies, 1993 - 1994; 596; 1 omslag
        - Delegatie van bevoegdheden op grond van rechtspositiesregelement van DB naar directeur, 1994; 602; 1 omslag
        - Vergaderstukken overleg met de ambtelijke onderhandelingsdelegatie (AOD), 1994; 780-1261; 6 omslagen
          - 1994, 780
          - 1994, 781
          - 1995, 782
          - 1995, 1261
          - 1997, 943
          - 1998, 944
          - 1999, 1148
        - Vergaderstukken van het Sectoroverleg Provinciale Arbeidsvoorwaarden (SPA) -werkgroep sociale zekerheid, 1994; 1210; 1 omslag
        - Voorstel betreffende de medeoprichting Nieuwe Bedrijfsvereniging Overheidspersoneel, 1994; 784; 1 omslag
        - Evaluatie van het Interprovinciaal Werkgeversverband (IWV), 1994 - 1995; 863; 1 omslag
        - Mede-oprichting van het VUT-fonds, 1994 - 1995; 1255; 1 omslag
        - Standpuntbepaling inzake bezoldiging van waterschapbestuurders, 1994 - 1996; 955; 1 omslag
        - Vergaderstukken van het Arbeidsvoorwaardenoverleg Decentrale Overheden, 1994 -1999; 1393; 1 omslag
        - Vergaderstukken van het Arbeidsvoorwaardenoverleg Decentrale Overheden, 1994 -1999; 1394; 1 omslag
        - Vergaderstukken van de bestuurscommissie Interprovinciaal Werkgeversverbond (IWV), 1994 - 2003; 934-1821; 13 omslagen
          - 1994, 1798
          - 1995, 1818
          - 1996, 1821
          - 1996, 976
          - 1999, 1171
          - 1999, 1131
          - 2000, 941
          - 2000, 1316
          - 2000, 934
          - 2001, 936
          - 2002, 1783
          - 2002, 1782
          - 2003, 1292
        - Advisering inzake personeelsaspecten van decentralisatieprojecten, 1995; 723; 1 stuk
        - Standpuntbepaling inzake het KNMG-protocol voor aanstellingskeuringen, 1995; 664; 1 omslag
        - Vergaderstukken van het sectoroverleg provinciale arbeidsvoorwaarden, 1995; 858; 1 omslag
        - Evaluatie van het verbond Sectorwerkgevers Overheid VSO 1995 - 1996, 836; 1 omslag
        - Mede-oprichting van de Stichting Pensioenfonds ABP, 1995 - 1996; 1254; 1 omslag
        - Standpuntbepaling inzake de korting rijksbijdrage voor korte psychologische zorg (KPZ) in verband met de'Wet Van Otterloo, 1995 - 1996; 650; 1 omslag
        - Vergaderstukken betreffende gremia personeelsbeleid, 1995-1997; 1142-1143; 2 omslagen
          - 1995 - 1996, 1143
          - 1997, 1142
        - Standpuntbepaling inzake waarde overname, overdracht en versnelde pensioenopbouw, 1995 - 2000; 1243; 1 omslag
        - Agenda's van de vergaderingen van het interprovinciaal werkgeversverband, 1996; 1658; 1 omslag
        - Agenda's van de vergaderingen van het interprovinciaal werkgeversverband: bestuurscommissie en bestuurlijke onderhandelingsdelegatie, 1996; 1657; 1 omslag
        - Evaluatie van het overlegmodel sector provincies, 1996; 835; 1 omslag
        - Jaar-/Werkplannen Interprovinciaal Werkgeversverband en begroting, 1996; 1520-1531; 3 omslagen
          - 1997 1996, 1520
          - 2000 1999, 1531
          - 2001 2000, 1521
        - Overleg projectgroep seniorenbeleid, 1996; 837; 1 omslag
        - Protocol voor het Sectoroverleg Provinciale Arbeidsvoorwaarden, 1996; 1118; 1 omslag
        - Rapport "Evaluatie afspraken invoering 36-urige werkweek provincies", 1996; 909; 1 omslag
        - Rapport "Mutaties in arbeidsvoorwaarden: Een uitvoerige en daarom vertrouwelijke blik in de keuken", 1996; 1120; 1 omslag
        - Rapport 'Toekomstig sectoraal seniorenbeleid' van de Interprovinciaal Werkgeversverband (IWV) projectgroep seniorenbeleid dd. 30 mei 1996, 1071; 1 omslag
        - Rapport van het Interprovinciaal werkgeversverband (IWV) projectgroep seniorenbeleid "Toekomstig sectoraal seniorenbeleid " dd. 11 juni 1996, 1072; 1 omslag
        - Standpuntbepaling inzakede klachtenregeling van het protocol van aanstellingskeuringen, 1996; 666; 1 omslag
        - Voortgangsrapportages van het Interprovinciaal Werkgeversverband, 1996 - 1997; 1145; 1 omslag
        - Advisering inzake het seniorenbeleid, 1996 - 1998; 1048; 1 omslag
        - Uitslagen enquétes Interprovinciaal Werkgeversverband, 1996-2001; 927-1213; 5 omslagen
          - 1998 1998 - 1990, 1213
          - 1996 1996 - 1997, 1109
          - 1997 1997 - 1998, 989
          - 1999 1999 - 2000, 927
          - 2000 2000 - 2001, 938
        - Standpuntbepaling inzake de toekomst van het sectorenoverleg van de provincies, 1997; 1043; 1 omslag
        - Vergaderverslagen van het Interprovinciaal Werkgeversverband, 1997; 1670; 1 omslag
        - Advisering inzake de uitvoering van de collectieve arbeidsovereenkomst, 1997 - 1999; 1146; 1 omslag
        - Resultaten van de onderhandeling over de collectieve arbeidsvoorwaarden van de sector provincies, 1997 - 1999; 1214; 1 omslag
        - Vergaderstukken van de bijeenkomsten van de interprovinciaal werkgeversverband (IWV)-rechtspositieclub, 1997 - 2000; 913; 1 omslag
        - Modelregeling "nevenwerkzaamheden ambtenaren", 1998; 908; 1 omslag
        - Standpuntbepaling inzake de gevolgen van de fusie tussen Abvakabo en Novon voor het arbeidsvoorwaardenoverleg, 1998; 1122; 1 omslag
        - Vaststellen Sociaal Statuut, 1998; 1116; 1 omslag
        - Vergaderstukken van het sectoroverleg provinciale arbeidsvoorwaarden SPA, 1998; 1069; 1 omslag
        - Advisering inzake het innovatief strategisch personeelsmanagement voor provincies, 1998 - 1999; 906; 1 omslag
        - "IWV-bulletin" uitgave van het Interprovinciaal Werkgeversverband, 1998 - 2001; 926-1262; 3 omslagen
          - 1992 -1997, 948
          - 1998 - 2001, 926
          - 2002, 1262
        - Vergaderstukken van de Bestuurlijke Onderhandelingsdelegatie, 1998 -2002; 933-1787; 10 omslagen
          - februari - oktober- 1998, 947
          - november- 1998, 946
          - 1999, 1156
          - 1999, 1165
          - 2000, 940
          - 2001, 942
          - 2001, 933
          - 2002, 1300
          - 2002, 1303
          - 2003, 1787
        - Bepaling van het beleid inzake problemen rond het declaratiegedrag van commissarissen der Koningin en gedeputeerden, 1999; 893; 1 omslag
        - Totstandkoming van de collectieve arbeidsvoorwaardenovereenkomst voor de provincies voor het jaar 2000, 1999 - 2000; 912; 1 omslag
        - Vergaderstukken van het Interprovinciaal Werkgeversverbond voorbereidingsgroep harmonisatie van rechtspositieregelingen, 1999 - 2000; 899; 1 omslag
        - Jaarverslagen Interprovinciaal Werkgeversverband, 1999-2002; 1522-1602; 5 omslagen
          - 1998 1999, 1528
          - 1999 2000, 1602
          - 2000 2001, 1522
          - 2001 2002, 1533
          - 2002 2003, 1534
        - Uitvoering van FPU-plusregeling, regeling inzake flexibel pensioen en uittreden, door de provincies, 1999 - 2003; 1302; 1 omslag
        - Overeenkomst tussen Interprovinciaal Werkgeversverband en de vakbonden inzake collectieve arbeidsvoorwaarden sector provincies voor de jaren 2000/2001, 911; 1 omslag
        - Standpuntbepaling inzake de wijziging van de Algemene pensioenwet politieke ambtsdragers, 2000 - 2001; 1299; 1 omslag
        - Standpuntbepaling richting Algemeen Burgerlijk Pensioenfonds (ABP) inzake de doorwerking van salarisverhogingen in pensioenen en premies per 1 januari 2000, 2000 -2002; 1306; 1 omslag
        - Vergaderstukken betreffende het overleg ontwikkelingsgroep FUWAPROV (functiewaardering provinciale ambtenaren), 2001; 1266; 1 omslag
        - Vergaderstukken van de strategiegroep arbeidsvoorwaardenbeleid, 2001; 910; 1 omslag
        - Vergaderstukken van het Sectoroverleg Provinciale Arbeidsvoorwaarden (SPA) -werkgroep nieuw bezoldigingssysteem, 2001; 1304; 1 omslag
        - Vastelling van een Arbeidsrisico's-convenant provincies, 2001 - 2003; 1307; 1 omslag
        - Standpuntbepaling inzake pensioenen voor politieke ambtsdragers, 2002; 1256; 1 omslag
        - Vergaderstukken van de Sectoroverleg Provinciale Arbeidsvoorwaarden (SPA) werkgroep collectieve arbeidsvoorwaarden provincies, 2002 - 2003; 1301; 1 omslag
        - Vaststelling arbeidsvoorwaardenbeleid 2002-2005, 1263; 1 omslag
        - Stukken betreffende de samenstelling van de Commissie Interprovinciaal Werkgeversverband (IWV), 2003; 1741; 1 omslag
        - Vergaderstukken betreffende de bezwarencommissie FUWAPROV (functiewaardering provinciale ambtenaren), 2003; 1264; 1 omslag
      - Advisering inzake belastingen, B.2.03.
        - Standpuntbepaling inzake herziening pleziervaartuigbelasting, 1988 - 1993; 1329; 1 omslag
        - Standpuntbepaling inzake het wetsontwerp met betrekking tot de aanpassing van de belastingbepalingen in de Provinciewet, de Gemeentewet en de Waterschapswet, 1990; 125; 1 omslag
        - Standpuntbepaling inzake de harmonisatie van de legessystematiek van het Instituut voor Onderzoek van Overheidsuitgaven, 1996; 1138; 1 omslag
      - Advisering inzake ruimtelijke ordening en volkshuisvesting, B.2.04.
        - Ruimtelijke ordening, B.2.04.1.
          - Standpuntbepaling inzake het eindrapport "Kosten van ruimtelijk beleid bij provincies en gemeenten" van het Instituut voor Onderzoek van Overheidsuitgaven, 1987; 163; 1 omslag
          - Standpuntbepaling inzake het rapport met betrekking tot de financieel-economische uitvoerbaarheid van bestemmingsplannen onder de Wet op de ruimtelijke ordening van een landelijke werkgroep uit de provinciale planologische diensten, 1987; 165; 1 omslag
          - Standpuntbepaling inzake het wetsontwerp 'Kadasterwet' met betrekking tot de vastgoedinformatievoorziening, 1988; 130; 1 omslag
          - Standpuntbepaling inzake het eindrapport betreffende het interprovinciaal onderzoeksproject 'Toekomstige ontwikkelingen van stedelijke gebieden' van het Instituut voor Sociaal Wetenschappelijk Onderzoek van de Katholieke Universiteit Brabant, 1988 - 1989; 172; 1 omslag
          - Standpuntbepaling inzake het voorlopig kabinetsstandpunt met betrekking tot de heroverweging van ruimtelijk beleid, 1988 - 1989; 171; 1 omslag
          - Aanbieding aan de staatssecretaris van Volkshuisvesting, Ruimtelijke Ordening en Milieubeheer van een discussienota over de consequenties van de stimulering van ongesubsidieerde woningbouw, 1989; 192; 1 omslag
          - Beleidsbepaling inzake de handhaving en naleving van bestemmingsplannen, 1989; 175; 1 omslag